Diogo de Souza Loiola

Telefone: (61) 99191-9033 E-mail: diogoo1987@gmail.com

Endereço: QD 20 LT 15 Araguaia, Novo Gama –GO

Disponibilidade: imediata Estado civil: solteiro, sem filhos.

Currículo lattes: http://lattes.cnpq.br/9939514726383492

Referências: Profa. Dra. Thatiane Lima Sampaio (thatiane.sampaio@ifb.edu.br) e Profa. Dra.

Sônia Nair Báo (snbao@unb. br)

Objetivos Profissionais

Farmacêutico, mestre em Biologia Animal, com habilitação em Farmácia Clínica e Atenção Farmacêutica. Interesse em atividades relacionadas às Análises clínicas, pesquisa e docência. Estou em busca de oportunidades para atuar na área de saúde e educação. Sou pró-ativo, compromissado, com bastante experiência em bancada, professor de cuso profissionalizante de atendente de farmácia a 3 anos e tenho disponibilidade para mudar de cidade. Fazer parte de uma empresa como a faculdade Atenas é a oportunidade que sempre sonhei e busquei.

Formação

- Pós-Graduação Strictu Sensu (Mestrado): Universidade De Brasília- UnB. Concluído em 2019. Bolsista CNPq. Orientadora: Sônia Nair Báo. Dissertação na área de Câncer de Próstata.
- Pós-Graduação Latu Sensu: Especialista em Farmácia Clínica e Atenção Farmacêutica Faculdade de Patrocínio-FAP. Concluído em 2017.
- Ensino Superior: Bacharel em Ciências Farmacêuticas Faculdades Integradas da União do Planalto Central – FACIPLAC. Concluído em 2017. Bolsa integral via nota do ENEM.

Experiência Profissional

<u>Universidade de Brasília</u>- janeiro de 2017 a junho de 2020

Local: Instituto de Ciências Biológicas/ Laboratório de Microscopia Eletrônica
Chefia imediata: Profa. Dra. Sônia Nair Báo

Cargo: Apoio Técnico de Laboratório 2017 a 2019

Atividades: Auxiliar na gestão administrativa e técnica dos projetos de pesquisa do Laboratório, realização de compras de materiais e reagentes, controle de estoque e elaboração de relatórios. Preparação de amostras biológicas e não biológicas para Microscopia Eletrônica de Varredura e Transmissão, preparação de reagentes e operação dos Microscópios Eletrônicos.

Cargo: Aluno de Iniciação Científica 2014 a 2016 – Bolsista CNPq.



Atividades: Realização de testes imunoenzimáticos (ELISA), testes de quimiluminescência (CMIA), execução de experimentos em Biologia Celular aplicando protocolos práticos de processamento de amostras biológicas e análise com Microscópios Eletrônicos e Varredura e Transmissão.

Local: Instituto de Ciências Biológicas/ Laboratório de Microscopia Eletrônica
Chefia imediata: Profa. Dra. Thatiane Lima Sampaio

Cargo: Apoio técnico e científico 2015 a 2020 – Projeto na área de Sangue e Transplante

Atividades: Coleta de amostra biológica de paciente, organização da logística e armazenamento da soroteca, Testagem sorológica anti-HIV 1/2 e hepatites virais (ELISA, teste de quimiluminescência), organização de dados de pacientes, cultivo celular, microscopia de luz e eletrônica.

<u>Instituto Mix de Profissões</u>- Fevereiro de 2018 a fevereiro de 2020

• Departamento: Ciências da Saúde

• Cargo: Professor

 Atividades: Planejamento de aula e ministrar aulas de disciplinas curriculares para curso técnico de Atendente de Farmácia e Drogaria. Disciplinas: Anatomia e Fisiologia, Microbiologia, Fármaco Botânica, Patologia, Classe de Medicamentos, Primeiros Socorros, Farmacologia e Fitoterapia.

Conhecimentos Específicos

- Curso de Inglês Nível Intermediário. Ler bem, escreve pouco, fala pouco.
- Curso de Brigadista e Socorrista.
- Pacote Office. Nível Intermediário.

Publicação:

LOIOLA, DIOGO SOUZA; BÁO, SÔNIA NAIR; VICTER, THAYSSA NEIVA DA FONSECA; LUCAS, MICHELINE BORGES; CHALITA, MARIA REGINA CATAI; **SAMPAIO, Thatiane Lima**. Causa mortis dos doadores e motivo de descarte das córneas: banco de olhos do Distrito Federal 2014-2017. REVISTA BRASILEIRA DE OFTALMOLOGIA (IMPRESSO) JCR, v. 78, p. 227, 2019.